【裁判字號】    95,訴緝,274
【裁判日期】    950619
【裁判案由】    毒品危害防制條例
【裁判全文】
臺灣臺中地方法院刑事判決             95年度訴緝字第274號
公  訴  人  臺灣臺中地方法院檢察署檢察官
被      告  甲○○
                    （
上列被告因違反毒品危害防制條例案件，經檢察官提起公訴（九
十四年度毒偵字第一七二二號），本院合議庭裁定改依簡式審判
程序審理後，判決如下：
    主    文
甲○○連續施用第一級毒品，處有期徒刑壹年。
    犯罪事實
一、甲○○前於民國八十九年間因施用毒品案件，經依本院八十
    九年度毒聲字第四五二號裁定送觀察、勒戒後，認有繼續施
    用毒品之傾向，再依本院八十九年度毒聲字第一０一六號裁
    定令入戒治處所施以強制戒治，嗣經本院於八十九年六月二
    十三，以八十九年度毒聲字第三七二二號裁定停止戒治，所
    餘戒治期間，付保護管束，而於九十年二月十日保護管束期
    滿視為強制戒治執行完畢，並由臺灣臺中地方法院檢察署檢
    察官於九十年二月十六日，以九十年度戒毒偵字第七七號為
    不起訴處分確定。詎仍不知悔改，於前開強制戒治執行完畢
    釋放後，五年以內又基於施用第一級毒品海洛因之概括犯意
    ，自九十三年十月間某日起至九十五年五月十二日止，每二
    日至三日一次，在其位於臺中市○○○路○段三四五號之居
    所、臺中市南屯區中和巷三九號之住處或臺中市南屯區之某
    處公園內，以將海洛因置於注射針筒中施打身體之方式，連
    續施用海洛因多次。嗣先於九十四年二月十三日下午一時十
    五分許，為警在臺中市○○路與民權路口交岔口查獲；其後
    因本院傳喚、拘提甲○○未獲而發佈通緝，迄於九十五年五
    月十二日下午六時五十分許，始為警在臺中市○○路與永春
    東路交岔口緝獲，經分別採集甲○○之尿液送鑑驗之結果，
    均呈海洛因代謝物嗎啡之陽性反應，始獲悉上情。
二、案經臺中市警察局第一分局報請臺灣臺中地方法院檢察署檢
    察官偵查起訴。
    理    由
一、上揭犯罪事實，業據被告甲○○於警詢及本院審理時坦承不
    諱，且被告為警查獲後，經警採尿送驗之結果，確呈海洛因
    代謝物嗎啡之陽性反應，復有委託鑑驗尿液代號與真實姓名
    對照表、採集尿液鑑定同意書、中山醫學大學附設醫院藥物
    濫用檢測中心出具之尿液檢驗報告在卷可稽，足見被告上開
    自白，核與事實相符。本案事證明確，被告之上開犯行，洵
    堪認定。
二、被告前於八十九年間因施用毒品案件，經送觀察、勒戒後，
    認有繼續施用毒品之傾向，經裁定令入戒治處所施以強制戒
    治，嗣經停止戒治，所餘戒治期間，付保護管束，於九十年
    二月十日保護管束期滿強制戒治完畢，而由臺灣臺中地方法
    院檢察署檢察官於九十年二月十六日，以九十年度戒毒偵字
    第七七號為不起訴處分確定，有臺灣高等法院被告全國前案
    紀錄表在卷可憑，則被告於前案強制戒治執行完畢後，五年
    內再行施用毒品，依法應予論科。是核被告所為，係犯毒品
    危害防制條例第十條第一項之施用第一級毒品罪。其先後持
    有海洛因之低度行為，應為其施用之高度行為所吸收，不另
    論罪。又被告先後多次施用海洛因之犯行，時間緊接，犯罪
    構成要件相同，顯係基於概括犯意為之，應依連續犯之規定
    論以一罪，並加重其刑。至檢察官固僅就被告於九十三年十
    月間之某日起至九十四年二月十三日回溯四日之某時止，連
    續施用海洛因之犯行提起公訴，而未就被告復亦有於九十四
    年二月十三日回溯四日某時之後起至九十五年五月十二日止
    之連續施用海洛因犯行予以起訴，惟此部分與已起訴經論罪
    之犯罪事實，既具有連續犯之裁判上一罪關係，自為起訴效
    力所及，本院當應併予審究，附此敘明。爰審酌被告前於八
    十年間因肅清煙毒條例案件，經本院以八十年度訴字第一七
    八九號判處有期徒刑三年二月，並經臺灣高等法院臺中分院
    於八十一年一月三十日，以八十年度上訴字第一八０二號判
    決上訴駁回確定；後又因槍砲彈藥刀械管制條例案件，經本
    院於八十二年九月十日，以八十二年度訴緝字第六０一號判
    處有期徒刑六月確定；復因肅清煙毒條例案件，經本院於八
    十二年九月二十八日判處有期徒刑三年六月確定；再因偽造
    文書案件，經本院於八十二年十月七日，以八十二年度易字
    第六０八九號判處有期徒刑四月，後二罪經定應執行刑為三
    年八月，上開各罪接續執行，於八十四年十一月二十四日縮
    短刑期假釋出監，嗣因於假釋期間內再犯毒品案件，經撤銷
    假釋，於八十九年七月二十一日入監執行殘刑有期徒刑四年
    七月一日，而於九十二年五月九日因縮短刑期假釋出監，付
    保護管束，而於九十三年十二月三日保護管束期滿，此有臺
    灣臺中地方法院檢察署刑案資料查註紀錄表及臺灣高等法院
    被告全國前案紀錄表在卷可按，雖未構成累犯，然卻於上開
    保護管束期間，再犯本件施用毒品案件，況業經強制戒治執
    行完畢，猶施用毒品不輟，且施用期間長達一年半，顯見其
    毒癮非淺，另施用毒品除戕害自身健康外，對社會秩序亦產
    生不良影響，惟自始均坦承犯行，顯然尚知悔悟等一切情狀
    ，量處如主文所示之刑，以示懲儆。
據上論斷，應依刑事訴訟法第二百七十三條之一第一項、第二百
九十九條第一項前段，毒品危害防制條例第十條第一項，刑法第
十一條前段、第五十六條，判決如主文。
中    華    民    國    95    年    6     月    19    日
                  刑事第一庭    法  官  許惠瑜
以上正本證明與原本無異。
如不服本判決，應於送達後十日內向本院提出上訴狀（須附繕本
），上訴於台灣高等法院台中分院。
                                書記官  陳其良
中    華    民    國    95    年    6     月    19    日
附錄論罪科刑法條
毒品危害防制條例第十條第一項
施用第一級毒品者，處六個月以上五年以下有期徒刑。


司法院資訊處製作；財團法人民間司法改革基金會備份。
